<!DOCTYPE html PUBLIC "-//W3C//DTD XHTML 1.0 Transitional//EN" "http://www.w3.org/TR/xhtml1/DTD/xhtml1-transitional.dtd">
<html xmlns="http://www.w3.org/1999/xhtml">
<head>
	<meta http-equiv="Content-Type" content="text/html; charset=iso-8859-1" />
	<title>Ymmärrä suomea</title>
	<style type="text/css" media="all">@import "css/styles.css";</style>
	<script type="text/javascript" src="swfobject.js"></script>
</head>
<body class="font-medium">
	<div id="main-wrapper">
		<div id="topbar"></div>
		<div id="main-menu">
			<table cellspacing="0" cellpadding="0" border="0" class="add-links"><tr>
				<td class="item"><img class="raquo" src="i/raquo.gif" alt="" height="7" width="4" /><a href="/ymmarra/index.php?moduli=sanakirja">Sanakirja</a></td>
				<td class="item"><img class="raquo" src="i/raquo.gif" alt="" height="7" width="4" /><a href="/ymmarra/index.php?moduli=verbit">Verbiluettelo</a></td>
				<td class="item"><img class="raquo" src="i/raquo.gif" alt="" height="7" width="4" /><a href="/ymmarra/index.php?moduli=kielioppi">Kielioppi</a></td>
			</tr></table>
			<table cellspacing="0" cellpadding="0" border="0"><tr>
				<td class="item"><img class="raquo" src="i/raquo.gif" alt="" height="7" width="4" /><a href="/ymmarra/index.php">Etusivu</a></td>
				<td class="item"><img class="raquo" src="i/raquo.gif" alt="" height="7" width="4" /><a href="/ymmarra/index.php?moduli=tekstit">Lukutekstit</a></td>
			</tr></table>
		</div>
		<div id="content">
			<table cellspacing="0" cellpadding="0" border="0" id="content-wrapper"><tr>
				<td>
					<div id="left-menu">
												<div class="header-verb"><span>Verbit</span></div>
						<div class="menu">
								<div class="init"><a href="/ymmarra/index.php?moduli=verbit&kirjain=a">A</a></div>
								<div class="init"><a href="/ymmarra/index.php?moduli=verbit&kirjain=e">E</a></div>
								<div class="init"><a href="/ymmarra/index.php?moduli=verbit&kirjain=h">H</a></div>
								<div class="init"><a href="/ymmarra/index.php?moduli=verbit&kirjain=i">I</a></div>
								<div class="init"><a href="/ymmarra/index.php?moduli=verbit&kirjain=j">J</a></div>
								<div class="init"><a href="/ymmarra/index.php?moduli=verbit&kirjain=k">K</a></div>
								<div class="init"><a href="/ymmarra/index.php?moduli=verbit&kirjain=l">L</a></div>
								<div class="init"><a href="/ymmarra/index.php?moduli=verbit&kirjain=m">M</a></div>
								<div class="init"><a href="/ymmarra/index.php?moduli=verbit&kirjain=n">N</a></div>
								<div class="init"><a href="/ymmarra/index.php?moduli=verbit&kirjain=o">O</a></div>
								<div class="init"><a href="/ymmarra/index.php?moduli=verbit&kirjain=p">P</a></div>
								<div class="init"><a href="/ymmarra/index.php?moduli=verbit&kirjain=r">R</a></div>
								<div class="init"><a href="/ymmarra/index.php?moduli=verbit&kirjain=s">S</a></div>
								<div class="init"><a href="/ymmarra/index.php?moduli=verbit&kirjain=t">T</a></div>
								<div class="init"><a href="/ymmarra/index.php?moduli=verbit&kirjain=u">U</a></div>
								<div class="init"><a href="/ymmarra/index.php?moduli=verbit&kirjain=v">V</a></div>
								<div class="init"><a href="/ymmarra/index.php?moduli=verbit&kirjain=y">Y</a></div>
								<div class="init"><a href="/ymmarra/index.php?moduli=verbit&kirjain=Ä">Ä</a></div>
						</div>					</div>
				</td>
				<td>
					<div id="main-content">
						<div id="path">
							<a href=".">Etusivu</a> &gt; <a href="/ymmarra/index.php?moduli=verbit&kirjain=J">J</a>						</div>
													<h1>JUODA</h1>
						<table cellspacing="0" cellpadding="0" border="0">
							<tr>
								<td colspan="2" style="padding-bottom:10px;"><strong>Aktiivin indikatiivi</strong></td>
							</tr>
							<tr>
								<td><pre>PREESENS                   
minä     juon              
sinä     juot              
hän      juo               
me       juomme            
te       juotte            
he       juovat            

PASSIIVI
         juodaan           

IMPERFEKTI                 
         join              
         joit              
         joi               
         joimme            
         joitte            
         joivat            

PASSIIVI
         juotiin           

PERFEKTI
olen     juonut            
olet     juonut            
on       juonut            
olemme   juoneet           
olette   juoneet           
ovat     juoneet           

PASSIIVI
on       juotu             

PLUSKVAMPERFEKTI
olin     juonut            
olit     juonut            
oli      juonut            
olimme   juoneet           
olitte   juoneet           
olivat   juoneet           

PASSIIVI
oli      juotu             
</pre></td>
								<td>&nbsp;&nbsp;&nbsp;</td>
								<td><pre>  KIELTOMUOTO
  en        juo
  et        juo
  ei        juo
  emme      juo
  ette      juo
  eivät     juo


  ei        juoda

   
  en        juonut
  et        juonut
  ei        juonut
  emme      juoneet
  ette      juoneet
  eivät     juoneet


  ei        juotu 


  en    ole juonut
  et    ole juonut
  ei    ole juonut
  emme  ole juoneet
  ette  ole juoneet
  eivät ole juoneet


  ei    ole juotu 


  en    ollut  juonut
  et    ollut  juonut
  ei    ollut  juonut
  emme  olleet juoneet
  ette  olleet juoneet
  eivät olleet juoneet


  ei    ollut  juotu
</pre></td>
							</tr>
						</table>
						<table cellspacing="0" cellpadding="0" border="0">
							<tr>
								<td colspan="2" style="padding-bottom:10px;"><strong>Aktiivin konditionaali</strong></td>
							</tr>
							<tr>
								<td><pre>PREESENS
minä     joisin            
sinä     joisit            
hän      joisi             
me       joisimme          
te       joisitte          
he       joisivat          

PASSIIVI
         juotaisiin        

PERFEKTI
olisin   juonut            
olisit   juonut            
olisi    juonut            
olisimme juoneet           
olisitte juoneet           
olisivat juoneet           

PASSIIVI
olisi    juotu             
</pre></td>
								<td>&nbsp;&nbsp;&nbsp;</td>
								<td><pre> 
  en        joisi
  et        joisi
  ei        joisi
  emme      joisi
  ette      joisi
  eivät     joisi


  ei        juotaisi   


  en    olisi  juonut
  et    olisi  juonut
  ei    olisi  juonut
  emme  olisi  juoneet
  ette  olisi  juoneet
  eivät olisi  juoneet


  ei    olisi  juotu
</pre></td>
							</tr>
						</table>
						<table cellspacing="0" cellpadding="0" border="0">
							<tr>
								<td colspan="2" style="padding-bottom:10px;"><strong>Aktiivin potentiaali</strong></td>
							</tr>
							<tr>
								<td><pre>PREESENS
minä     juonen            
sinä     juonet            
hän      juonee            
me       juonemme          
te       juonette          
he       juonevat          

PASSIIVI
         juotaneen         

PERFEKTI
lienen   juonut            
lienet   juonut            
lienee   juonut            
lienemme juoneet           
lienette juoneet           
lienevät juoneet           

PASSIIVI
lienee   juotu             
</pre></td>
								<td>&nbsp;&nbsp;&nbsp;</td>
								<td><pre> 
  en        juone
  et        juone
  ei        juone
  emme      juone
  ette      juone
  eivät     juone


  ei        juotane  


  en    liene  juonut
  et    liene  juonut
  ei    liene  juonut
  emme  liene  juoneet
  ette  liene  juoneet
  eivät liene  juoneet


  ei    liene  juotu
</pre></td>
							</tr>
						</table>
						<table cellspacing="0" cellpadding="0" border="0">
							<tr>
								<td colspan="2" style="padding-bottom:10px;"><strong>Aktiivin imperatiivi</strong></td>
							</tr>
							<tr>
								<td><pre>PREESENS

(sinä)   juo               
(hän)    juokoon           
(me)     juokaamme         
(te)     juokaa            
(he)     juokoot           

PASSIIVI
         juotakoon         

PERFEKTI

ole      juonut            
olkoon   juonut            
olkaamme juoneet           
olkaa    juoneet           
olkoot   juoneet           

PASSIIVI
olkoon   juotu             
</pre></td>
								<td>&nbsp;&nbsp;&nbsp;</td>
								<td><pre> 

  älä       juo
  älköön    juoko
  älkäämme  juoko
  älkää     juoko
  älkööt    juoko


  älköön    juotako 



  älä      ole  juonut
  älköön   olko juonut
  älkäämme olko juoneet
  älkää    olko juoneet
  älkööt   olko juoneet


  älköön   olko juotu
</pre></td>
							</tr>
						</table>
						<table cellspacing="0" cellpadding="0" border="0">
							<tr>
								<td colspan="2" style="padding-bottom:10px;"><strong>Verbin nominaalimuodot</strong></td>
							</tr>
							<tr>
								<td><pre>I INFINITIIVI              
Lyhyempi muoto:            
         juoda             

Pitempi muoto:             
         juodakseni        
         juodaksesi
         juodakseen
         juodaksemme
         juodaksenne
         juodakseen

III  INFINITIIVI           
inessiivi    juomassa      
elatiivi     juomasta      
illatiivi    juomaan       
adessiivi    juomalla 
abessiivi    juomatta      
instruktiivi juoman        
                           
Passiivi
instruktiivi juotaman      
                           
                           
</pre></td>
								<td>&nbsp;&nbsp;&nbsp;</td>
								<td><pre>  II INFINITIIVI
  inessiivi     juodessa
  instruktiivi  juoden

  Passiivi
  inessiivi     juotaessa 






  IV INFINITIIVI
  nominatiivi   juominen 
  partitiivi    juomista 
   

  I PARTISIIPPI 
  aktiivi       juova 
  passiivi      juotava 

  II PARTISIIPPI 
  aktiivi       juonut 
  passiivi      juotu
</pre></td>
							</tr>
						</table>

					</div>
				</td>
			</tr></table>		</div>
		<div id="footer"><a href="http://www.oph.fi/"><img src="i/oph_logo_ymmarrasuomea.gif" width="157" height="35" alt="OPH" /></a></div>
	</div>
</body>
</html>
